【裁判字號】    98,審訴,4446
【裁判日期】    981216
【裁判案由】    毒品危害防制條例
【裁判全文】
臺灣高雄地方法院刑事判決            98年度審訴字第4446號
公  訴  人  臺灣高雄地方法院檢察署檢察官
被      告  甲○○
上列被告因毒品危害防制條例案件，經檢察官提起公訴（98年度
毒偵字第5587號），被告就被訴事實為有罪之陳述，經告知簡式
審判程序之旨，並聽取被告與公訴人之意見後，本院合議庭裁定
由受命法官獨任進行簡式審判程序，本院判決如下：
    主  文
甲○○施用第一級毒品，累犯，處有期徒刑捌月；扣案之第一級
毒品海洛因壹包（含包裝袋，驗前淨重零點壹陸壹公克、驗後淨
重零點壹壹壹公克），沒收銷燬之；扣案之注射針筒壹支，沒收
。
    事  實
一、甲○○前於民國90年間，因施用毒品案件，經本院以90 年
    度毒聲字第3331號裁定送觀察、勒戒後，認無繼續施用毒品
    之傾向，而於90年8 月22日觀察、勒戒執行完畢，自臺灣高
    雄看守所附設勒戒處所釋放，由臺灣高雄地方法院檢察署檢
    察官以90年度毒偵字第2323號為不起訴處分確定。另於94年
    間，因搶奪案件，經本院以94年度訴字第4404號判處有期徒
    刑2 年6 月確定，復因施用毒品案件，經本院以95年度訴字
    第732 號判處有期徒刑10月確定，嗣經本院以97年度聲減字
    第12號裁定，就上開施用毒品案件予以減刑，並與前揭搶奪
    案件定應執行刑為有期徒刑2 年8 月確定，入監執行後，於
    97年4 月21日縮短刑期假釋出獄，而於97年7 月31日假釋期
    滿執行完畢。詎甲○○仍不知悔改，竟基於施用第一、二級
    毒品之犯意，於98年8 月22日晚間6 時許，在其位於高雄縣
    大社鄉觀音村力行巷11號住處，以將第一級毒品海洛因及第
    二級毒品甲基安非他命一同置入針筒內，注射靜脈血管之方
    式，同時施用第一級毒品海洛因及第二級毒品甲基安非他命
    1 次。嗣於98年8 月25日下午4 時35分許，甲○○在高雄縣
    鳥松鄉○○路與長庚路口，為警查獲，當場扣得第一級毒品
    海洛因1 包（驗前淨重0.121 公克，驗後淨重0.111 公克）
    ，以及甲○○所有而預備供其施用毒品之注射針筒1 支，並
    經徵得其同意採尿送驗，結果呈嗎啡、可待因、甲基安非他
    命陽性反應，始獲上情。
二、案經高雄縣政府警察局鳳山分局報告臺灣高雄地方法院檢察
    署檢察官偵查起訴。
    理  由
一、本件被告甲○○所犯係死刑、無期徒刑、最輕本刑為3 年以
    上有期徒刑以外之罪，其於準備程序中就被訴事實為有罪之
    陳述，經本院告知簡式審判程序之旨，並聽取公訴人及被告
    意見後，合議庭裁定由受命法官獨任進行簡式審判程序，合
    先敘明。
二、訊據被告對於上揭時、地，同時施用第一級毒品海洛因及第
    二級毒品甲基安非他命之事實，坦承不諱，而被告為警查獲
    所採之尿液檢體，經送台灣檢驗科技股份有限公司，以酵素
    免疫分析法及氣相層析質譜儀法方法檢驗結果，呈嗎啡、可
    待因、甲基安非他命陽性反應，此有該公司98年9 月10日濫
    用藥物尿液檢驗報告（報告編號：KＺ0000000000 00 號）暨
    高雄縣政府警察局鳳山分局偵辦毒品案件嫌疑人尿液採集編
    號對照表（尿液編號：237 號）各1 份附卷可稽，而扣案之
    白色粉末1 包，送高雄市立凱旋醫院鑑定之結果，含有第一
    級毒品海洛因成分無訛（驗前淨重0.121 公克，驗後淨重0.
    111 公克），有該醫院98年9 月28日濫用藥物成品檢驗鑑定
    書1 份在卷可參，並有查獲照片4 幀在卷可參，復有被告所
    有而預備供其施用毒品之注射針筒1 支扣案足憑，是被告施
    用第一、二級毒品之犯行，洵堪認定，應予依法論科。
三、核被告所為，係犯毒品危害防制條例第10條第1 項之施用第
    一級毒品罪、同條例第2 項之施用第二級毒品罪。被告持有
    第一、二級毒品後進而施用，其持有之低度行為均應為施用
    之高度行為所吸收，故均不另論其持有毒品罪。被告陳稱其
    於98年8 月22日晚上6 時許，係以針筒注射之方式，同時施
    用第一級毒品海洛因及第二級毒品甲基安非他命等語，因參
    照行政院衛生署管制藥品管理局93年2 月9 日管宣字第0930
    001092號函，第二級毒品甲基安非他命可以口服、鼻吸、煙
    吸或注射等方式施用，而客觀上亦無任何證據顯示被告係以
    針筒注射以外之方法，施用第二級毒品甲基安非他命，基於
    「罪疑有利被告原則」（in dubio pro reo），本院因此認
    為被告於98年8 月22日6 時許，係以針筒注射之方式，同時
    施用第一、二級毒品，而一行為觸犯毒品危害防制條例第10
    條第1 項及同條例第10條第2 項之罪，為想像競合犯，應從
    一重毒品危害防制條例第10條第1 項之施用第一級毒品罪處
    斷。又被告有如事實欄所載前案科刑及執行之情形，有臺灣
    高等法院被告前案紀錄表附卷可參，其於有期徒刑執行完畢
    後5 年內，故意再犯本案有期徒刑以上之罪，為累犯，應依
    刑法第47條第1 項之規定加重其刑。爰審酌被告曾因施用毒
    品犯行而送觀察、勒戒程序，由檢察官不起訴處分，再因施
    用毒品與搶奪案件，經法院判刑確定並執行完畢後，仍不知
    悛悔，再次施用毒品自戕其身，顯然缺乏戒絕毒品之決心，
    惟念及被告坦承施用第一、二級毒品之事實，且其行為尚未
    害及他人，並斟酌被告之犯罪動機、手段、持有毒品數量，
    以及被告之智識程度等一切情狀，量處如主文所示之刑，以
    示懲儆。扣案之白色粉末1 包，既經高雄市立凱旋醫院鑑驗
    係屬第一級毒品海洛因無訛，已如前述，而包裝袋與其上殘
    留之毒品，已難以分析剝離，應依毒品危害防制條例第18條
    第1 項前段規定，不問屬於犯人與否，併宣告沒收銷燬之，
    至於送鑑耗損之海洛因粉末，既已滅失，自無庸再予宣告沒
    收銷燬之必要。扣案注射針筒1 支，為被告所有，且係預備
    供其施用毒品所用，已據被告自承在卷，爰均依刑法第38條
    第1 項第2 款規定，併予宣告沒收。
據上論斷，應依刑事訴訟法第273 條之1 第1 項、第299 條第1
項前段，毒品危害防制條例第10條第1 項、第2 項、第18條第1
項前段，刑法第11條、第55條、第47條第1 項、第38條第1 項第
2 款，判決如主文。
本案經檢察官杜妍慧到庭執行職務。
中    華    民    國    98    年    12    月    16    日
                  刑事第十庭  法  官  高增泓
以上正本證明與原本無異。
如不服本判決，應於收受送達後10日內向本院提出上訴書狀。
中    華    民    國    98    年    12    月    16    日
                              書記官  王淑娟
附錄本判決論罪科刑法條全文：
毒品危害防制條例第10條
施用第一級毒品者，處6月以上5年以下有期徒刑。
施用第二級毒品者，處3年以下有期徒刑。


司法院資訊處製作；財團法人民間司法改革基金會備份。
